# 陈老师，合并报表未实现内部利润抵消

提问人：q0409 时间：2013-04-01 11:24:33
A、B 同属于小规模纳税人，B是A的控股子公司，A销售材料给B。假设材料成本 990 万元，卖给B960万元（其中收入 950 万元、税金10 万元）。那么B的存货入账成本应该是 960 万元。假设期末合并报表B未实现对外销售，合并报表时，合并抵消未实现内部利润，是40 万元，对整个集团而言，存货的成本变为了 1000 万元，比在原A的账面多出了 10 万元，原因系税金的影响，这样是否合理？请教。

回答人：chenyiwei
回复 q0409 的帖子
个人理解不恰当，因为税金是对外经济资源流出，不是内部交易。就你所说的案例，抵销分录应当是：
借：管理费用 10 （内部交易对应的税金） 借：存货 30(990-960) 借：其他业务收入 950 贷：其他业务收入 990

提问人：hanyin 时间：2013-04-09 16:47:02
回复 chenyiwei 的帖子
假设A公司为一般纳税人，B公司为A公司的控股子公司，B公司从事初级农产品自产自销农产品，免增值税，其产品全部销售给A公司，B公司全额确认销售收入，A公司以扣税后金额确认购入存货成本。 如：B公司收入 100 ，成本 70 ，A公司入账存货 87 ，进项税金13 如果按您的思路，抵销分录为： 借：收入 100 贷：存货 17 （87-70） 贷：管理费用 13 （进项税额影响） 贷：成本70 感觉很怪，因为进项税金因素影响，导致合并管理费用下降?好象不好解释

回答人：chenyiwei
建议该额外获得的可抵扣进项税额 13 在合并报表层面列报为营业外收入。参阅《计学撮要》P239～ 241 。

提问人：Alisa_wang 时间：2014-02-27 14:35:35
陈老师，请教您一个跨板块交易的问题，想解决分部报告不同业务板块利润如何确定。 如果一个企业有多个业务板块，其中施工板块本年为房地产板块提供劳务，施工板块确认营业收入-施工 5000 万元，营业成本-施工 4500 万元，房地产板块假设两种情况，一种是建造的商品房全部出售，一种情况是全部未出售。 （ 1 ）如果全部出售，抵销的收入和成本分别均为 5000 万元，收入抵销施工板块 5000 万元，成本抵销施工板块全部 5000 万元（这种情况就把利润 500 万元留在了施工板块）;还是抵销一部分施工板块 4500 万元，房地产板块 500 万元（这种情况就把利润留在了房地产板块）？ （ 2 ）如果全部未出售，抵销的收入是施工板块 5000 万元，施工板块4500 万元，还有房地产板块存货 500 万元？ 就是说，这种跨板块的交易，最终利润是要留在哪个板块？从实际来看，一个公司内部的施工板块给房地产板块提供业务，可以视为施工利润不存在。但如果这个施工板块给外部提供劳务是可以取得相应利润的，并且房地产板块如果在企业外部找施工公司，也同样要支付相应的成本。 请陈老师解惑

回答人：chenyiwei
按照合并报表准则的抵销要求，所抵消的内部利润 500 应由施工板块承担。但在附注中披露分部报告时，施工板块这一栏仍会体现收入 5000 ，成本 4500 ，利润 500 ，这项利润是在后面的“分部间利润抵销”一栏中被抵销的。

提问人：Alisa_wang 时间：2014-03-03 10:12:50
陈老师，还是没有太明白。这种跨板块的利润应该留在提供劳务（销售方），还是减少接受劳务（购货方）的成本？

回答人：chenyiwei
在披露分部报告时，各分部间的内部交易收入和成本仍然需在各分部的栏目中披露，但最后会有一栏“分部间内部交易抵销”栏把这些内部交易的影响抵销，不是直接在各分部栏列示抵销后的数据。

提问人：Alisa_wang 时间：2014-03-07 20:27:53
陈老师，我现在不是说分部报告，而是说利润表抵销的问题。 A板块从B板块取得收入 5000 万，发生成本 4000 万，B板块成本 5000 万元。如果全部已实现对外销售。 那么抵销时，应该抵销A板块收入 5000 万，A板块成本 5000 万？ 还是A板块收入 5000 块，A板块成本4000 万，B板块成本 1000 万？

回答人：chenyiwei
应是后者：A板块收入 5000 块，A板块成本 4000 万，B板块成本 1000 万。

提问人：fanxu7788 时间：2014-03-09 21:14:45
站在合并利润表角度，应当抵销A收入 5000 ；B成本 50000 。分部报告中各分部披露项目分为对外交易收入、分部间交易收入、利润总额、净利润等项目，对分部间交易不直接在各分部扣除但单独列示反映。对于分部间交易抵销方式为单列分部间交易抵销项目反映。因此不会造成你说的情况。

回答人：chenyiwei
B板块单独报表上的成本只有 4000 ，所以最多只能抵B板块成本 4000 。剩余的 1000 是A板块成本的多计数（其中包含了B的内部利润），需还原到原始成本。

提问人：wjcpa9568 时间：2016-03-15 15:21:17
请问陈老师： 母公司分别控制的100%、51%的俩个子公司，子公司之间的未实现内部利润，按照合并准则 33 号第 36 条，是否应该抵消？

回答人：chenyiwei
应 100 ％抵销未实现损益，但抵销金额是否分配给少数股东损益和权益，就取决于在内部交易中处于卖方地位的子公司的股权结构。

提问人：wjcpa9568 时间：2016-03-15 20:42:28
全资子公司销售给非全资的子公司，未实现内部利润 170 多万，这样是否需要抵消？

回答人：chenyiwei
全部抵销，且抵销金额全部冲减归属母公司股东的权益和损益，不分配给少数股东。

提问人：wjcpa9568 时间：2016-04-14 16:23:18
请教陈总 按现在的合并准则，顺流交易是不是不需要抵消上述未实现内部利润

回答人：chenyiwei
内部交易未实现损益是不论顺流还是逆流交易都应当抵销的，区别是是否将抵销影响分配给少数股权。

提问人：wjcpa9568 时间：2016-04-15 08:57:28
如是顺流交易，是否抵消少数股东股东权益、损益？先谢了

回答人：chenyiwei
顺流交易的未实现损益抵销影响不分配给少数股权。

提问人：呼叫帮助 时间：2018-06-10 17:45:08
全资子公司销售给非全资的子公司，未实现内部利润 170 多万，这样是否需要抵消？ chenyiwei 点评 全部抵销，且抵销金额全部冲减归属母公司股东的权益和损益，不分配给少数股东。 陈版，您有个类似回复是这样， 逆流、平流交易未实现损益的抵消影响需按比例（在内部交易中处于卖方地位的子公司的股权结构）在归属母公司股东的净利润和少数股东损益之间分配。 二者是否矛盾？

回答人：chenyiwei
不矛盾，本案例中处于卖方地位的子公司的姆公司股权占比就是100%。

提问人：呼叫帮助 时间：2018-06-11 09:15:11
母公司分别控制的100%、51%的俩个子公司，子公司之间的未实现内部利润，按照合并准则 33 号第 36 条，是否应该抵消？
chenyiwei点评 应 100 ％抵销未实现损益，但抵销金额是否分配给少数股东损益和权益，就取决于在内部交易中处于卖方地位的子公司的股权结构。
全资子公司销售给非全资的子公司，未实现内部利润 170 多万，这样是否需要抵消？ chenyiwei点评 全部抵销，且抵销金额全部冲减归属母公司股东的权益和损益，不分配给少数股东。
第三十六条母公司向子公司出售资产所发生的未实现内部交易损益，应当全额抵销“归属于母公司所有者的净利润”。 子公司向母公司出售资产所发生的未实现内部交易损益，应当按照母公司对该子公司的分配比例在“归属于母公司所有者的净利润”和“少数股东损益”之间分配抵销。 子公司之间出售资产所发生的未实现内部交易损益，应当按照母公司对出售方子公司的分配比例在“归属于母公司所有者的净利润”和“少数股东损益”之间分配抵销。
陈版，对于：子公司之间出售资产所发生的未实现内部交易损益，应当按照母公司对出售方子公司的分配比例在“归属于母公司所有者的净利润”和“少数股东损益”之间分配抵销。这段话，我们还需要考虑出售方子公司股东的股权结构吗？ 1 、如果是母公司全资控股的子公司就需要比照母公司向子公司出售资产所发生的未实现内部交易损益，应当全额抵销“归属于母公司所有者的净利润”这样处理？ 2 、如果是母公司非全资控股的子公司就按照子公司之间出售资产所发生的未实现内部交易损益，应当按照母公司对出售方子公司的分配比例在“归属于母公司所有者的净利润”和“少数股东损益”之间分配抵销？ 是这样吗陈版？

回答人：chenyiwei
是。

提问人：呼叫帮助 时间：2018-06-11 19:23:52
陈版，子公司之间未实现利润为什么需要考虑出售方子公司股权结构？依据是什么？

回答人：chenyiwei
因为出售方子公司如果为非全资子公司，则其有一部分利润会归属于少数股东，相应地内部交易未实现损益抵销的影响也应按比例归属于持出售方子公司部分股权的少数股东。

提问人：呼叫帮助 时间：2018-06-22 21:19:44
顺流、逆流交易与成本法以及权益法？ 顺流逆流交易仅仅是针对权益法核算的子公司来说的吧？如果是成本法的话，50%控股比例以上的内部交易就使用正常的抵消方法即可，顺流逆流是因为权益法核算的子公司并不纳入合并范围，故单独提了出来。 楼友的回复： 两者逻辑关系： 不同点： 权益法下：对外出售前，归属于投资方的不确认，其他正常确认；抵消的未实现，如果抵消的被投资方利润表虚增的东东，用投资收益取代；如果抵消的被投资方资产负债表，用长期股权投资取代； 合并报表：对外出售前，交易不发生任何损益，即全额抵消大股东与少数股东享有的；
相同点：A 抵消的未实现在什么时候实现损益，就什么时候转回。B转回来的效果，与最终独立卖出去效果一致。
陈版楼友的回复正确吗？

回答人：chenyiwei
不恰当。顺流逆流交易问题在母子公司之间以及投资方与联营合营企业之间都存在，且处理方法不同。